臺灣臺南地方法院刑事判決　　　　　　 95年度金重訴字第1號
公　訴　人　臺灣臺南地方法院檢察署檢察官
被　　　告　丁○○
選任辯護人　丙○○律師
上列被告因違反商業會計法等案件，經檢察官提起公訴（93年度
偵字第10897號、94年度偵字第9294號）及移送併案審理（台灣
臺南地方法院檢察署95年度偵字第3621號、台灣基隆地方法院檢
察署95年度偵字第5663號），本院判決如下：
    主  文
丁○○共同連續商業負責人以明知為不實事項，而填製會計憑證
，累犯，處有期徒刑年，減為有期徒刑壹年陸月。
    事  實
一、丁○○於民國（下同）88年間，因竊盜案經判處有期徒刑6
    月，於88年10月19日執行完畢。乙○○（綽號「阿輝」）與
    丁○○、甲○○因經濟困窘，為圖不法利益，共謀申請人頭
    公司及請領發票以幫助他人逃漏稅，於91年11月間，以乙○○為首，由丁○○、甲○○等人擔任人頭，委託不知情之會
    計師庚○○辦理公司設立登記及請領發票事宜，連續設立斯
    捷美實業有限公司（以下簡稱斯捷美公司，於91年11月25日
    設立）及第壹有限公司（以下簡稱第壹公司，於91年11月19
    日設立），均由丁○○、甲○○擔任股東，並由丁○○擔任
    斯捷美公司董事（即負責人），甲○○擔任第壹公司董事（
    即負責人），兩家公司均址設台南市○區○○路186號1樓。
    兩公司成立及請領發票後，彼等三人竟與公司內已成年不詳
    姓名之經辦會計人員，共同基於填製不實會計憑證（即統一
    發票）及幫助他人逃漏營業稅之概括犯意聯絡，明知斯捷美
    公司、第壹公司與其他公司行號間全無實際買賣行為，自91
    年11月至12月，及92年1月至2月，由公司內已成年不詳姓名
    之經辦會計人員，連續虛開如附表一、二所示統一發票給下
    游廠商，計斯捷美公司名義部分新台幣（下同）317,706,93
    1元（計給27家廠商），第壹公司名義部分339,927,948元（
    計給34家廠商），並供下游非虛設廠商如附表一所示贊揚電
    機工程有限公司等八家公司營業人及如附表二所示傳林營造
    有限公司等十一家公司行號營業人，作為91年11月至12月進
    項憑證以之申報扣抵銷項稅額，連續幫助彼等逃漏該期營業
    稅，計斯捷美公司幫助逃漏營業稅2,410,969元，第壹公司
    幫助逃漏營業稅1,844,561元。而乙○○、甲○○及丁○○
    明知斯捷美公司、第壹公司係虛設公司，無實際買賣行為，
    僅係「虛進虛銷」，自91年11月至12月，及92年1月至2月，
    為掩飾斯捷美公司、第壹公司係虛設公司及其等幫助他人逃
    漏營業稅犯行，與公司內已成年不詳姓名之經辦會計人員，
    共謀提供不實之「斯捷美公司、第壹公司進銷項明細表」及
    不實之發票扣抵聯（進項部分）、存根聯（銷項部分），委
    託不知情之記帳業者戊○○，製作不實之業務上之文書即斯
    捷美公司、第壹公司「營業人銷售額與稅額申報書」共四份
    ，代向台灣省南區國稅局台南市分局申報及繳納斯捷美公司
    、第壹公司91年11─12月，及92年1─2月之營業稅，各為6,
    015元、11,391元、3,660元、9,590元，足以生損害於稅捐
    機關課稅之正確性。
二、案經財政部台灣省南區國稅局台南市分局告發由台灣台南地
    方法院檢察署檢察官偵查起訴。
    理  由
壹、有罪部分：
甲、程序部分：
    按被告以外之人於審判外之陳述，雖不符前四條之規定，而
    經當事人於審判程序同意作為證據，法院審酌該言詞陳述或
    書面陳述作成時之情況，認為適當者，亦得為證據。當事人
    、代理人或辯護人於法院調查證據時，知有第一百五十九條
    第一項不得為證據之情形，而未於言詞辯論終結前聲明異議
    者，視為有前項之同意，刑事訴訟法第一百五十九條之五定
    有明文。查本件檢察官所舉所有書面及言詞陳述之證據能力
    ，經本院於審理時提示被告及其辯護人均表示無意見，迄於
    言詞辯論終結前亦未聲明異議，可認為同意作為證據，本院
    審酌該供述證據之取得過程並無瑕疵，與本案待證事實間復
    具有相當之關聯性，以之為本案證據尚無不當，自得採為證
    據。
乙、實體部分：
一、上開事實，訊據被告丁○○矢口否認有幫助逃漏稅等犯行，
    辯稱：斯捷美公司及第壹公司販賣發票一事，伊完全不知情
    云云。被告之選任辯護人提出辯護稱：被告丁○○承認係被
    乙○○利用擔任斯捷美公司董事長。至於買賣發票、報稅及
    賣支票的事情，被告均不知情，被告犯罪情節尚屬輕微，且
    被告實際上在公司也沒有實際運作業務，請鈞院審酌上開情
    狀，從輕發落等語。經查：
  (一)斯捷美公司（於91年11月25日設立）及第壹公司（於91年11
    月19日設立），均由丁○○、甲○○擔任股東，並由丁○○
    擔任斯捷美公司董事（即負責人），甲○○擔任第壹公司董
    事（即負責人），兩家公司均址設台南市○區○○路18 6號
    1樓等情，有該二公司之設立基本資料附卷（詳南區國稅局
    移送書附件冊附件一）可稽。且斯捷美公司及第壹公司並無
    實際經營公司登記之營業項目，丁○○、甲○○係人頭乙情
    ，業經被告乙○○、甲○○及共犯丁○○於本院坦承不諱，
    並經證人即受斯捷美公司及第壹公司委託辦理公司登記之會
    計師庚○○於偵審中結證在卷。
  (二)本院依職權傳喚之證人即財政部臺灣省南區國稅局台南市分
    局稅務員辛○○於本院結證稱：「（第壹公司、斯捷美公司
    以人工申報營業稅，發票的存根聯如何處理？）填寫申報書
    ，作進銷項明細表，檢附存根聯。存根聯在申報完之後，會
    發還該公司保管，以供國稅局未來核對用。（本案第壹公司
    、斯捷美公司申報上開二期營業稅所檢附的發票的資料，是
    否如本案卷二第38至54頁資料所示？）該公司申報營業稅時
    會檢附發票的明細表，我們根據他們的明細表建檔，我們也
    會核對存根聯看是否正確。卷附資料應該沒有錯。（第壹公
    司、斯捷美公司申報前開二期的營業稅所填寫的申報書，所
    申報的金額為何？）就是資料上所寫的金額。【當庭提出第
    壹公司、斯捷美公司營業人銷售額與稅額申報書影本4張附
    卷】（根據國稅局的告發卷附件三所示進銷交易流程圖，斯
    捷美公司開具發票給下游廠商一共有26家，第壹公司開具發
    票給下游廠商則有32家，前開廠商有無是虛設的行號？）有
    。【庭呈第壹公司、斯捷美公司涉嫌虛開銷售額明細表4張
    ，並附發票查核名冊、清單各2份附卷】（如何認定是虛設
    的行號？）經過國稅局系統告發移送地檢署的，我們均認定
    是虛設的行號。（扣除該虛設行號，九十一、九十二年間斯
    捷美公司開具發票給下游廠商幫助逃漏稅額的情形如何？）
    扣除開給虛設行號的部分，斯捷美公司幫助非虛設行號逃漏
    稅款的金額是2,410,969元。（扣除該虛設行號，九十一、
    九十二年間第壹公司開具發票給下游廠商幫助逃漏稅額的情
    形如何？）扣除開給虛設行號的部分，第壹公司幫助非虛設
    行號逃漏稅款的金額是1,844,561元。（斯捷美公司與第壹
    公司開具發票給虛設行號，該虛設行號再開具給下游廠商，
    該廠商是否為虛設行號？）有可能是虛設的，也有可能是非
    虛設的。（上開所述斯捷美公司和第壹公司開具不實發票幫
    助非虛設行號逃漏營業稅，該非虛設行號是否有申報營業稅
    ？）有，拿斯捷美公司或是第壹公司的開具的不實發票去扣
    抵營業稅，我上開提出的資料所示第壹公司和斯捷美公司幫
    助非虛設行號逃漏營業稅額這區塊就是如此計算的，但並不
    包括營利事業所得稅。」等語，並有該二公司「專案申請調
    檔統一發票查核名冊」及「專案申請調檔統一發票查核清單
    」各二份附卷可稽（詳本院卷二第245頁至257頁，第260頁
    至271頁）。足見，(1)斯捷美公司幫助非虛設行號逃漏稅款
    的金額是2,410,969元，第壹公司幫助非虛設行號逃漏稅款
    的金額是1,844,561元（詳附表一編號1至8，附表二編號1至
    11所載）。(2)至於斯捷美公司與第壹公司開具不實發票給虛
    設行號部分（詳附表一編號9至27，附表二編號12至34所載
    ），因虛設公司行號無實際營業行為，故無逃漏稅捐之情形
    ，則被告以斯捷美公司與第壹公司名義開立不實發票給虛設
    公司行號者，自無幫助逃漏稅捐之問題（詳貳、不另為無罪
    諭知部分），雖該虛設行號可能再開具不實發票給下游非虛
    設廠商，但亦無從證明斯捷美公司、第壹公司與下游之虛設
    公司行號事先已有幫助再下游非虛設廠商逃漏稅捐之犯意聯
    絡，至為灼然。
  (三)稅捐稽徵法第41條之逃漏稅捐罪，係結果犯，並無處罰未遂
    之規定，須以發生逃漏稅捐之結果為成立要件，此觀該條規
    定自明，故納稅義務人以取得實際上無交易行為之不實發票
    ，充當進項憑證逃漏稅捐，或（無論是否為虛設公司）開立
    無實際交易之不實發票幫助他人逃漏稅捐者，均以逃漏稅者
    據以向稅捐機關申報，而實際逃漏稅捐，始能成立，故應以
    此為計算其犯罪行為之次數，非以納稅義務人所取得不實發
    票之開立家數為計算犯罪行為次數之依據。故被告以斯捷美
    公司與第壹公司名義開具不實發票幫助他人逃漏稅捐，斯捷
    美公司部分計8次，第壹公司部分計11次（詳附表一編號1至
    8，附表二編號1至11所載）。
  (四)斯捷美公司與第壹公司縱有開具不實發票給虛設行號，但不
    成立幫助逃漏稅捐之問題，有如上述，惟此部分仍不礙涉犯
    商業會計法第71條第1款之填製不實會計憑證罪，自不待言
    。故被告以斯捷美公司與第壹公司名義開具不實發票（即填
    製不實會計憑證）給下游廠商之金額，斯捷美公司部分計
    317,706,931元（即48,298, 675元+269,408,256元），第壹
    公司部分計339,927,948元（即73,292,011元+266,635,937
    元）。（詳附表一、二所載）
  (五)另被告乙○○、甲○○及丁○○明知斯捷美公司、第壹公司
    無實際買賣行為，自91年11月至12月，及92年1月至2月，為
    掩飾斯捷美公司、第壹公司係虛設公司及其等幫助他人逃漏
    稅犯行，竟利用不知情之記帳業者戊○○，製作不實之業務
    上之文書即「營業人銷售額與稅額申報書」共四份，向台灣
    省南區國稅局台南市分局申報及繳納斯捷美公司、第壹公司
    91年11─12月，及92年1─2月之營業稅，各為6,015元、11,
    391元、3,660元、9,590元，足以生損害於稅捐機關課稅之
    正確性等情，有該「營業人銷售額與稅額申報書」影本共四
    份（詳南區國稅局移送書附件冊附件四第5至8頁，本院卷二
    第238頁至241頁）、進銷項憑證明細資料表16紙附卷可稽本
    院卷二第38頁至第54頁），並經戊○○於偵審中結證在卷。
    又「營利事業非法出售或虛開統一發票給予他人作為進貨憑
    證者，其虛開統一發票之收益，依查獲收益資料核實認定，
    若無收益資料可供認定者，則按其所開立之統一發票金額百
    分之八標準認定。」（財政部78.6.24.臺財稅字第78114689
    7號函旨參照），是被告等雖有以斯捷美公司、第壹公司名
    義繳納上開6,015元、11,391元、3,660元、9,590元等營業
    稅，其動機自係為掩飾斯捷美公司、第壹公司係虛設公司及
    其等幫助他人逃漏稅犯行，而免被稅捐機關查獲並按其所開
    立之統一發票金額百分之八課稅，則被告等非法虛開並出售
    統一發票給予他人作為進貨憑證而幫助他人逃漏稅犯行，自
    係為自己不法利益，且足以生損害於稅捐機關課稅之正確性
    ，至為灼然。
  (六)本院依職權傳喚之證人即庚○○會計事務所職員己○○於本
    院結證稱：「（南區國稅局台南市分局96年7月2日南區國稅
    南市三字第0960037423函所附之領用購票證明冊、會計記帳
    代理調查表，前開文件是否你到國稅局辦理相關事務所寫的
    ？）我辦理領用發票所寫的。（第壹公司和斯捷美公司是何
    人委託你去辦理申領發票的？）經濟部核准公司設立登記後
    ，國稅局管區人員會去該公司所在地查核是否有實際營業行
    為，再請公司負責人去國稅局簽名蓋章，然後才能請領統一
    發票，我們事務所會幫公司請領統一發票。（領用購票證明
    冊上面有第壹公司、斯捷美公司的公司章及其私章，是否你
    所蓋的？）是我們會計事務所人員辦理領用發票蓋的，章是
    公司人員交給我們事務所的。（第壹公司、斯捷美公司九十
    一年十一、十二月的統一發票，你是何時去請領的？領完之
    後，交給何人？）我十一月去請領的，但印象中，只有第壹
    公司的發票有被核准，領完後，電話通知第壹公司的會計小
    姐來拿走。（九十二年一、二月第壹公司、斯捷美公司的發
    票，發票是否也是你去請領的？）不是，這期發票我們並沒
    有幫他們請領，因為前次發票他們拿走之後，我們就找不到
    他們的人了。（第壹公司、斯捷美公司委託事務所作何事？
    ）承辦公司設立登記，也包括領用發票，那是整套的程序，
    本件是幫該二家公司辦到領用發票為止，但是後來只有一家
    公司領到發票，後續申報營業稅事宜，我們並沒有幫他們處
    理。（你領回的第壹公司的空白統一發票，上面有無註記限
    第壹公司使用？）在申領發票時，有寫壹張請購單，請購單
    上會填寫公司的統一編號、稅籍編號、公司名稱，然後到信
    用合作社去購買。我領回之後，會在發票封面左上角註明屬
    於那家公司的發票，但是該公司要以何人名義開出發票，這
    不是我們可掌控的，但若以不符的公司名稱開出發票是無效
    的。信用合作社並未在空白發票簿上作註記限何家公司使用
    ，但是會交給我們存根聯，上面有公司的統一編號、稅籍編
    號、公司名稱，還有發票的序號，可供國稅局核對發票是屬
    於那家公司的發票。公司開發票出去，要蓋公司的發票章，
    該章上有公司的統一編號，至於稅籍編號，是國稅局內部控
    管用的，不對外公開。（第壹公司、斯捷美公司九十二年一
    、二月申領發票是否需再次到國稅局填寫領用購票證明冊？
    ）不需要。公司設立之後，國稅局核准購買發票後，會發給
    購票證，嗣後公司拿該購票證到信用合作社就可以繼續購買
    發票，然後寫一張請購單即可。假如，國稅局認為公司有問
    題，它會跟信用合作社連線，請信用合作社終止該公司繼續
    購買發票。」等語，況被告丁○○於本院亦供稱：「（你當
    斯捷美公司的人頭董事，是否每天均到公司上班？）我都住
    在公司。（在公司裡面是否有看到會計小姐？）有。」等語
    （見本院卷二第429頁），足見第壹公司和斯捷美公司人員
    ，除負責人及股東為甲○○、丁○○外，尚有已成年不詳姓
    名之經辦會計人員，殆無疑義。而共同正犯之成立，其重點
    不在於其等彼此間是否相識，而重在該名共同正犯有無意識
    到其本人在整個犯罪計畫中所扮演之角色，並清楚認知到其
    他共同正犯能利用到其本人之工作成果，而繼續朝著完成犯
    罪目標之方向前進。又共同正犯之成立，只須行為人間有犯
    意聯絡及行為分擔，即屬成立，既不問犯罪意思起自何人，
    亦不必各個階段犯行均經參與，俱應於犯意聯絡之範圍內負
    全部犯罪事實之刑責（參照最高法院84年度台非字第172號
    判決）。是基於共同犯罪行為，應由共犯各負全部責任之理
    論，縱然以第壹公司、斯捷美公司名義開具不實發票供下游
    廠商使用，係公司內已成年不詳姓名之經辦會計人員所為，
    惟乙○○找丁○○、甲○○等人擔任人頭，連續設立斯捷美
    公司（於91年11月25日設立）及第壹公司（於91年11月19
    日設立），均由丁○○、甲○○擔任股東，並由丁○○擔任
    斯捷美公司董事（即負責人），甲○○擔任第壹公司董事（
    即負責人），兩家公司均址設台南市○區○○路186號1樓等
    情，有如上述，且此情乙○○、丁○○、甲○○於審理中均
    坦承不諱，則被告丁○○縱然並非全面參與本案犯行屬實，
    仍應負全部責任，殆無疑義。而被告既供稱伊住在公司，則
    其辯稱不知會計填載不實發票一事云云，其孰能信？
  (七)綜上所述，被告丁○○上開所辯，顯係事後卸責之詞，不足
    採信，復有南區國稅局移送卷之附件乙冊之資料可憑，是被
    告罪證明確，犯行堪以認定。
二、按被告行為後，刑法部分條文業於九十四年一月七日經立法
    院三讀修正，而經總統於九十四年二月二日公布並於九十五
    年七月一日施行。而新修正之刑法第二條第一項規定：「行
    為後法律有變更者，適用行為時之法律。但行為後之法律有
    利於行為人者，適用最有利於行為人之法律。」，而該法係
    規範行為後法律變更所生新舊法律比較之準據法，於新法施
    行後，即應逕用該條為「從舊從輕」之比較；且本次法律變
    更，比較時應就罪刑有關之共犯、未遂犯、想像競合犯、牽
    連犯、連續犯、結合犯，以及累犯加重、自首減輕暨其他法
    定加減原因（如身分加減）與加減例等一切情形，綜其全部
    罪刑之結果而為比較（最高法院九十五年五月二十三日九十
    五年度第八次刑庭會議決議參照）。經查：
  (一)修正後之刑法第二十八條，將原規定作文字修正，僅有「實
    施」及「實行」用語之區別，無關刑罰之變動，自無比較新
    舊法適用之問題，自應適用裁判時法之新刑法第二十八條之
    規定（最高法院九十五年第二十一次刑事庭會議決議參照）
    。
  (二)修正後刑法已刪除第五十五條關於牽連犯之規定，則依修正
    前即行為時之舊法規定，可應從一重罪處斷之罪，因新法已
    刪除牽連犯規定，若所犯各罪應依數罪併罰之規定分論併罰
    ，則比較新舊法之規定，新法規定並非較有利於被告，依刑
    法第二條第一項前段之規定，應適用行為時之法律，即適用
    修正前刑法第五十五條牽連犯之規定，從一重處斷。
  (三)被告行為後，刑法第五十六條連續犯之規定，業於94年1月7
    日修正公布刪除，並於95年7月1日施行，則被告之犯行，因
    行為後新法業已刪除連續犯之規定，此刪除雖非犯罪構成要
    件之變更，但顯已影響行為人刑罰之法律效果，自屬法律有
    變更，依新法第2條第1項規定，比較新、舊法結果，仍應適
    用較有利於被告之行為時法律即舊法論以連續犯。
  (四)關於累犯規定：新刑法第四十七條雖將舊刑法修正限制為受
    徒刑之執行完畢，或一部之執行而赦免後，五年以內「故意
    」再犯有期徒刑以上之罪者，始成立累犯。但新舊法之規定
    ，對於本件被告「故意」犯罪，亦無所謂「有利或不利」之
    情形。依上說明，應無適用修正後刑法第二條第一項之規定
    比較新舊法適用之問題，自應適用裁判時法之新刑法第四十
    七條第一項規定（最高法院九十五年第二十一次刑事庭會議
    決議參照）。
三、查甲○○、被告丁○○分別為第壹公司、斯捷美公司之董事
    ，依公司法第八條第一項規定分別為該公司之負責人，亦為
    商業會計法第四條規定之商業負責人。又統一發票為商業會
    計法第十五條第一款所稱證明事項之經過，而為造具記帳憑
    證所依據之原始憑證，為商業會計憑證。而第壹公司、斯捷
    美公司已成年不詳姓名之經辦會計人員明知無銷貨之事實，
    開立不實之統一發票，自屬明知為不實之事項而填製會計憑
    證。又開立不實之統一發票，其目的係供下游廠商雙憶企業
    公司等營業人，作為進項憑證以之申報扣抵銷項稅額，幫助
    彼等逃漏營業稅。另乙○○、甲○○及被告丁○○明知斯捷
    美公司、第壹公司無實際買賣行為，自91年11月至12月，及
    92年1月至2月，為掩飾斯捷美公司、第壹公司係虛設公司及
    其等幫助他人逃漏稅犯行，竟利用不知情之記帳業者戊○○
    ，製作不實之業務上之文書即「營業人銷售額與稅額申報書
    」共四份，向台灣省南區國稅局台南市分局申報及繳納斯捷
    美公司、第壹公司91年11─12月，及92年1─2月之營業稅，
    各為6,015元、11,391元、3,660元、9,590元，足以生損害
    於稅捐機關課稅之正確性。故核被告丁○○所為，係犯稅捐
    稽徵法第四十三條第一項幫助逃漏稅捐罪、商業會計法第七
    十一條第一款之填製不實會計憑證罪、刑法第二百十六條、
    第二百十五條行使不實登載之業務文書罪。又商業會計法第
    七十一條第一款以明知為不實之事項，而填製會計憑證之罪
    ，原即含有業務上登載不實之本質，應逕論以商業會計法第
    七十一條第一款之罪（最高法院八十五年度臺上字第三一四
    五號判決參照）。被告丁○○就上開犯行，與甲○○、已成
    年不詳姓名之經辦會計人員、乙○○間，有犯意聯絡、行為
    分擔，為共同正犯（按稅捐稽徵法第43條係對於逃漏稅捐之
    教唆或幫助行為特設之專條，為獨立之處罰規定，此所謂幫
    助，乃犯罪之特別構成要件，有別於刑法上之幫助犯，並非
    逃漏稅捐者之幫助犯，故如二人以上者同犯該條之罪，應不
    排除共同正犯之適用）。被告所犯行使不實登載之業務文書
    罪，係利用不知情之記帳業者戊○○為之，為間接正犯。被
    告上開諸罪之先後多次犯行，均時間緊接，犯罪構成要件各
    相同，顯均係基於概括之犯意反覆為之，應依修正前刑法第
    56條連續犯之規定，各論以一罪並加重其刑。又各罪之間有
    方法、目的之牽連關係，應依修正前刑法第55條規定，從一
    重之商業會計法第71條第1款之填製不實會計憑證罪處斷。
    而被告上開所犯行使不實登載之業務文書罪，雖未經檢察官
    起訴（起訴法條固有記載刑法第216條、第215條行使不實登
    載之業務文書罪，但起訴書之犯罪事實欄則未敘及），但與
    其所犯填製不實會計憑證罪、幫助逃漏稅罪，既有牽連犯之
    裁判上一罪之關係，自為起訴效力所及，本院自得併予審理
    ；另台灣臺南地方法院檢察署95年度偵字第3621號移送併辦
    被告丁○○觸犯商業會計法第71條第1款填製不實會計憑證
    罪及稅捐稽徵法第43條第1項幫助逃漏稅罪部分，因與本案
    其被訴上開兩罪部分為同一案件，本院自得併予審理，均附
    此敘明。又被告丁○○於88年間，因竊盜案經判處有期徒刑
    6月，於88年10月19日執行完畢，有台灣高等法院被告前案
    記錄表在卷可按，其於五年之內故意再犯本件有期徒刑以上
    之罪，為累犯，應依法加重其刑。爰審酌被告丁○○之品行
    、犯罪之動機、目的、手段、虛設公司，開立不實發票幫助
    他人逃漏稅，影響稅捐機關課稅之正確性，犯罪所生之危害
    甚鉅、本案係以乙○○為首，被告丁○○其係因乙○○之利
    用而擔任人頭，惡性較小、犯罪後否認犯行之態度等一切情
    狀，量處如主文所示之刑，以資懲儆。又中華民國96年罪犯
    減刑條例於96年6月15日制定，於96年7月16日施行，被告本
    件犯罪在96年4月24日以前，合於中華民國96年罪犯減刑條
    例第2條第1項所規定之減刑條件，且無該條例第3條不予減
    刑之情形，爰依該條例第2條第1項第3款規定減其刑期二分
    之一。又被告係於96年8月9日經本院發佈通緝（見本院卷二
    第354 頁），即係於上開減刑條例「施行後」經通緝者，核
    與該條例第5條規定不符，是被告雖係經緝獲到案，依法仍
    得減刑，併此敘明。
貳、不另為無罪諭知部分：
  一、公訴意旨略以：(一)被告丁○○及甲○○、乙○○明知斯捷
      美公司及第壹公司無實際買賣行為，自91年11月至12 月
      ，及92年1月至2月，為掩飾其等幫助他人逃漏稅犯行，以
      及本身公司逃漏稅之犯意，同期間取得涉嫌虛設行號之德
      旺世界有限公司等六家廠商開立之鉅額發票24紙，金額65
      7,311,340元（斯捷美公司部分317,648,481元，第壹公司
      部分339, 662,859元），作為進項憑證以之申報扣抵銷項
      稅額，以規避繳納營業稅之目的，計逃漏稅額32,851,077
      元（斯捷美公司部分15,882,434元，第壹公司部分16,983
      ,155 元）。(二)被告丁○○及甲○○、乙○○明知斯捷美
      公司及第壹公司無實際買賣行為，自91年11月至12月，及
      92年1月至2月，虛開統一發票，計斯捷美公司部分736,25
      0元，第壹公司部分14,235,251元，供下游廠商雙憶企業
      公司等營業人，作為進項憑證以之申報扣抵銷項稅額，幫
      助彼等逃漏營業稅，計斯捷美公司部分13,474,381元，第
      壹公司部分15,151,844元。(三)甲○○、被告丁○○且以一
      本支票二萬元之代價，讓乙○○以其等二人及第壹公司、
      斯捷美公司名義，向各銀行申請如附表三之支票，再售予
      不特定之買受人，作為詐欺使用，任其退票拒絕往來，總
      計甲○○或第壹公司名義支票退票金額達85,973,634元，
      丁○○或斯捷美公司名義支票退票金額達54,307,875元。
      因認被告丁○○，係共犯稅捐稽徵法第47條第1款、第41
      條不法逃漏稅罪嫌，第43條第1項幫助他人不法逃漏稅罪
      嫌，商業會計法第71條第1款之填製不實會計憑證罪嫌，
      及刑法第339條第1項之詐欺罪嫌。
  二、按犯罪事實應依証據認定之，無証據不得認定犯罪事實，
      刑事訴訟法第一百五十四條第二項定有明文。又不能證明
      被告犯罪者，應諭知無罪之判決，同法第三百零一條第一
      項亦定有明文。
  三、訊據被告丁○○固坦承伊有以一本支票二萬元之代價，讓
      乙○○以其及斯捷美公司名義，向銀行申請如附表三之支
      票。惟其堅決否認有上開犯行，辯稱：乙○○虛設該二家
      公司後，伊僅有至銀行申領支票交給乙○○；至於向虛設
      行號之德旺世界有限公司等六家廠商購買發票一事，伊完
      全不知情；而斯捷美公司及第壹公司販賣發票一事，伊亦
      完全不知情等語。被告丁○○之選任辯護人提出辯護稱：
      被告丁○○承認係被乙○○利用擔任斯捷美公司董事長。
      至於買賣發票及賣支票的事情，被告均不知情，被告犯罪
      情節尚屬輕微，且被告實際上在公司也沒有實際運作業務
      ，另乙○○嗣後亦並未以一本支票二萬元之代價付款給丁○○等語。
  四、經查：
    (甲)被訴不法逃漏稅罪部分：
    (1)按稅賦之課徵，係採實質課稅原則，必有實質之交易，始
      予課稅。經查，第壹公司與斯捷美公司既認定均係「虛設
      公司」，有如前述，則彼等公司為掩飾其等幫助他人逃漏
      稅犯行，而製造有營業之假象，縱認彼等公司向德旺世界
      有限公司、坤風實業有限公司、龍誠科技有限公司、中遠
      有限公司、富易富有限公司、驊晴實業有限公司等六家廠
      商「買受」取得該六家公司開立之發票屬實（且無論該六
      家公司係虛設公司或有實際營業但無實際銷售貨物給第壹
      公司與斯捷美公司），且第壹公司與斯捷美公司無銷貨事
      實，竟「出售」統一發票給雙憶企業公司等十餘家下游廠
      商，俾幫助彼等公司逃漏稅牟取不法之利益，有如上述，
      則因第壹公司與斯捷美公司等虛設公司既無實際營業行為
      ，僅係「虛進虛銷」，故無逃漏本身營業稅稅捐之問題，
      至為灼然。是本案被告丁○○，被訴係犯稅捐稽徵法第47
      條第1款、第41條不法逃漏稅罪部分，顯有未洽。
    (2)財政部78.8.3.臺財稅字第780195193號函示：「營業人無
      銷貨事實出售統一發票牟取不法之利益，非屬營業稅課徵
      之標的，免予課徵營業稅。」可資參照。
    (乙)被訴填製不實會計憑證罪、幫助逃漏稅捐罪部分：
    (1)被訴填製不實會計憑證罪部分：查被告丁○○等共同涉犯
      以斯捷美公司與第壹公司名義開立不實統一發票之金額，
      各為317,706,931元（即48,298,675元加269,408,256元，
      如附表一銷售額總計欄所載）、339,927,948元（即73,29
      2,011元加266,635,937元，如附表二銷售額總計欄所載）
      ，公訴人認各為318,443,181元、354,163,199元，超過部
      分各為736,250元、14,235,251元，尚有未洽，惟公訴人
      認此部分與前開被告丁○○等所犯填製不實會計憑證罪，
      有連續犯之裁判上一罪之關係，是就上開超過部分，不另
      為無罪之諭知。
    (2)被訴幫助逃漏稅捐罪部分：
    按虛設公司行號無實際營業行為，故無逃漏稅捐之情形，
      已如上開(甲)所述，則斯捷美公司與第壹公司（即被告等）
      開立不實發票給虛設公司行號者，自無幫助逃漏稅捐之問
      題，殆無疑義。
    查被告丁○○等被訴共同涉犯以斯捷美公司與第壹公司名
      義開立不實統一發票給「虛設公司行號」之稅額，各為13
      ,474,381 元（即3,965元+13,470,416元，如附表一虛設
      行號稅額欄所載）、15,151,844元（即361,176元+775,06
      5元+65,690元+503,113元+115,000元+13,331,800元，如
      附表二虛設行號稅額欄所載），依上開之說明，此部分
      自無觸犯幫助逃漏稅捐罪可言，惟公訴人認此部分與前開
      被告丁○○等所犯幫助逃漏稅捐罪，有連續犯之裁判上一
      罪之關係，是就上開部分，不另為無罪之諭知。
    (丙)被訴詐欺取財罪部分：
    (1)按刑事訴訟法第一百六十一條已於九十一年二月八日修正
      公布，修正後同條第一項規定：檢察官就被告犯罪事實，
      應負舉證責任，並指出證明之方法。因此檢察官對於起訴
      之犯罪事實，應負提出證據及說服之實質舉證責任。倘其
      所提出之證據，不足為被告有罪之積極證明，或其闡明之
      證明方法，無從說服法官以形成被告有罪之心證，基於無
      罪推定之原則，即應為被告無罪判決之諭知，此有最高法
      院九十一年度台上字第五五九七號、九十二年度台上字第
      一二八號、第七一一號等判決意旨可資參照。足見刑事訴
      訟法修正後，檢察官對於起訴之犯罪事實，應負實質舉證
      責任，且其所提證據之證明力必須達於使法院確信起訴之
      犯罪事實為真實程度，倘其證明力尚未達到此一程度，而
      有合理性之懷疑存在者（最高法院七十六年台上字第四九
      八六號判例意旨參照），既無從說服法官以形成被告有罪
      之心證，即係未盡其舉證責任，基於無罪推定及被告無自
      證無罪之原則，即應為被告無罪判決之諭知。是以本件而
      言，檢察官自應就行為人究係販賣何支票供買受人持以「
      對何人施詐」、「詐取何項財物」之具體犯罪構成要件事
      實，負舉證責任，並指出犯罪之證據及證明之方法。蓋上
      開詐欺罪係侵害個人財產法益之罪，被害人受有何財物之
      損失，自係該罪之最重要構成要件，不能置而不論。惟本
      件檢察官於起訴時，就上開構成要件，並未具體認定，僅
      泛稱販賣予「不特定人」，作為詐欺使用，任其退票拒絕
      往來云云，已有未洽（按檢察官起訴之犯罪事實及所提證
      據方法，應以其起訴書之記載為準，此觀之刑事訴訟法第
      二百六十四條第一項規定自明）。申言之，本件公訴人對
      買受支票之人係何人，何時使用、何地使用、如何使用、
      被害人為何人，金額、情節如何，究係常業詐欺或一般詐
      欺，完全未加調查及舉證。起訴事實亦未記載任何詐欺之
      具體事實。且依卷內資料，亦無任何被害人指證被詐欺之
      經過，自不能不依證據，即含糊籠統，認定被告犯一般詐
      欺罪。
    (2)刑法所謂詐欺取財罪，係以意圖為自己或第三人不法之所
      有，施用詐術使人陷於錯誤而交付財物為犯罪構成要件，
      此觀之同法第三百三十九條第一項之規定甚明。故如行為
      人無施用詐術之行為或其所用之方法，不能認為詐術，亦
      不致使人陷於錯誤，即不得以詐欺罪相繩（最高法院四十
      六年台字二六Ｏ號判例意旨參照）。查被告丁○○等固有
      出售空白之支票予不特定人，但其出售空白支票予買受人
      ，依常情，雙方應均知為不兌現之芭樂票，是被告丁○○
      等並未施用詐術，而買受人亦未陷於錯誤，自不構成詐欺
      行為。
    (3)至於買受人買受空白支票之目的，或供一時週轉，或應付
      已發生之債權或其他目的，並非一定用於詐欺行為。申言
      之，使用人頭支票者，並非僅有以該支票供作詐財手段乙
      途，其於取得財物後，方以支票供清償債務之用，即以之
      賴債者，於商場交易上事所恆有。惟依民法第三百二十條
      規定，因清償債務而對於債權人負擔新債務者，除當事人
      另有意思表示外，若新債務不履行時，其舊債務仍不消滅
      。故詐欺取財既遂後，以支票清償債務，彼此間既無另有
      意思表示，則該支票屆期未獲兌現，依上開規定，其應給
      付之舊債務仍不消滅，即無法獲得免除債務之不法利益甚
      明，尚與以詐術得財產上不法利益罪、詐欺取財罪之構成
      要件有間，要難另成立該項罪責（最高法院八十六年台非
      字第八十一號號判決、八十九年度台上字第二八○號判決
      參照）。換言之，販賣人頭支票者，須已將該人頭支票交
      由「知情」並「具有共同意圖為自己不法所有之犯意聯絡
      」之買受人，持向被害人著手實施詐財之犯罪構成要件事
      實之行為，始成立共同詐欺取財罪或常業詐欺罪。如買受
      支票之人，係於其向他人取得財物後，方持所購之人頭支
      票向他人清償積欠之債務，即僅係以之供賴債之工具，因
      其彼此間並無另有意思表示，則該支票屆期未獲兌現，依
      上開民法規定及最高法院判決意旨，其應給付之舊債務仍
      不消滅，即無法獲得免除債務之不法利益甚明，即難論以
      詐術得財產上不法利益罪或詐欺取財罪，則此時販賣人頭
      支票者，自亦不成立上開罪名。抑且，買受人頭支票者，
      自己不使用該支票，而將該支票借予不知情之人使用，嗣
      該不知情者持以向他人取得財物，則該使用者並無詐欺取
      財之犯意，亦屬商場交易上所常見，此時既不成立詐欺犯
      行，該販賣人頭支票者，益無成立共犯上開罪名之餘地。
      易言之，販賣人頭支票者，並不因所售之支票有退票紀錄
      ，即當然成立上開罪名，法理甚明。
  五、綜上所述，被告等上開所辯尚非完全不可採。此外復查無
      積極證據足認被告等有不法逃漏稅及詐欺取財等之犯行，
      是不能證明被告等被訴此等部分之犯罪（即前開四之(甲)、
      (丙)所述），惟公訴人既認被告等被訴此等部分之犯罪與前
      開論罪科刑部分，有牽連犯之裁判上一罪之關係，爰就被
      告等被訴此等部分之犯罪，不另為無罪之諭知。（餘如前
      開四之(乙)所述）
、退回併辦案件部分：
  一、移送併辦意旨略以：
  (一)台灣臺南地方法院檢察署95年度偵字第3621號部分：
    被告丁○○係斯捷美實業有限公司之名義負責人，意圖為自
    己逃漏稅之不法利益，於91年11月間設立斯捷美公司，明知
    該公司無實際買賣行為，竟自91年11月至12月、自92年1月
    至2月期間，取得德旺世界有限公司、富易富有限公司等多
    家空殼廠商開立之鉅額發票金額共計317,358,683元（91年
    度48,298,675 元+92年度269,408,256元＝317,358,683元）
    ，作為斯捷美公司進項申報抵銷稅額，以規避繳納營業稅，
    共計逃漏稅額達15,882,434元。因認被告丁○○係犯稅捐稽
    徵法第47條第1款、第41條不法逃漏稅罪嫌云云。
  (二)台灣基隆地方法院檢察署95年度偵字第5663號部分：
    被告丁○○於92年9月間，向不知情之李政隆（已經檢察官
    為不起訴處分）以需向銀行開戶入薪資為由，索取李政隆之
    身分證，嗣丁○○未得李政隆同意，即將李政隆虛偽登記為
    納多利企業有限公司（下稱納多利公司）負責人，即稅捐稽
    徵法之納稅義務人及商業會計法規定之商業負責人，並以李
    政隆之名義向不知情之林春生承租位於基隆市○○區○○路
    7 巷63號1樓之房屋，登記為納多利公司營業地址。丁○○
    並於92年7月至92年8月間，基於幫助他人逃漏稅捐之概括犯
    意，利用納多利公司負責人李政隆之名義，明知未向禾太科
    技開發有限公司、得麗國際有限公司、華埕實業有限公司3
    家營業人進貨，竟取得該3家公司所開立之不實統一發票12
    張，銷售金額總計46,081,000元，稅額計2,304,050元，充
    當納多利公司進項憑證，並向稅捐機關申報不實之進項金額
    及稅額；又於同一時間，明知公司無銷貨事實，竟開立UU00
    000000號至UU00000000號、UU00000000號至UU00000000號、
    UU00000000號至UＺ000000000號等不實統一發票共48張，銷
    售金額共計46,124,742元，交付予洵城營造股份有限公司等
    9家營業人充當進貨憑證使用，幫助逃漏營業稅計2,306,243
    元，足生損害於稅捐機關對稅款之正確稽徵及管理。因認被
    告丁○○涉犯稅捐稽徵法第43條幫助他人不法逃漏稅捐、商
    業會計法第71條第1款製作不實會計憑證、刑法第215條、第
    216條行使不實登載之業務文書等罪嫌云云。
  二、經查：
  (一)被告丁○○本案被訴犯稅捐稽徵法第47條第1款、第41條不
    法逃漏稅罪部分，既經不另為無罪之諭知，有如上述，則台
    灣臺南地方法院檢察署上開移送併辦被告丁○○逃漏營業稅
    部分，縱認與被告丁○○本案被訴犯稅捐稽徵法第47條第1
    款、第41條不法逃漏稅罪部分，為同一案件之關係，本院亦
    無從併予審理，應退請該署檢察官另行依法處理。（至於移
    送併辦意旨書「所犯法條欄」雖載被告另犯刑法第216條、
    第215條行使不實登載之業務文書罪，及同法第339條第1項
    之詐欺罪，惟查「犯罪事實欄」並未敘及，附此敘明）
  (二)台灣基隆地方法院檢察署上開移送併辦被告丁○○涉犯稅捐
    稽徵法第43條第1項幫助他人不法逃漏稅捐罪及商業會計法
    第71條第1款填製不實會計憑證罪，及刑法第215條、第216
    條行使不實登載之業務文書罪（即未得李政隆同意，虛偽登
    記李政隆為納多利公司負責人，並以李政隆之名義向不知情
    之林春生承租房屋，登記為納多利公司營業地址之部分；及
    取得華埕實業有限公司等3家公司所開立之不實統一發票12
    張，銷售金額總計46,081,000元，稅額計2,304,050元，充
    當納多利公司進項憑證，並向稅捐機關申報不實之進項金額
    及稅額之部分）等罪部分：經查，被告丁○○本案被訴共犯
    稅捐稽徵法第43條第1項幫助他人不法逃漏稅捐罪及商業會
    計法第71條第1款填製不實會計憑證罪部分，其犯罪時間為
    91 年11月至92年2月，與上開移送併辦之同類犯行之犯罪時
    間92年7月至8月，兩者相隔有半年之久；另本案犯罪部分係
    乙○○利用被告丁○○為人頭而虛設公司為之，與移送併辦
    部分係被告丁○○冒用不知情之李政隆為人頭而虛設公司為
    之，兩者情形不同，顯非基於概括犯意為之，足見上開移送
    併辦部分，係本案部分之後另行起意為之，至為灼然，則上
    開移送併辦部分，既與本案前開論罪科刑部分，無裁判上一
    罪之關係，本院即無從併予審理，應退請該署檢察官另行依
    法處理。
據上論斷，應依刑事訴訟法第299條第1項前段，稅捐稽徵法第43
條第1項，商業會計法第71條第1款，刑法第11條前段、第2條第
1項、第28條、第47條第1項、第216條、第215條，修正前刑法第
55條、第56條，刑法施行法第1條之1，中華民國96年罪犯減刑條
例第2條第1項第3款、第7條第1、2項，判決如主文。
本案經檢察官壬○○到庭執行職務。
中　　華　　民　　國　　96　　年　　9 　　月　　13　　日
                  刑事第一庭   審判長法　官　陳顯榮
                                     法　官  柯顯卿
                                     法　官  鍾邦久
以上正本證明與原本無異。
如不服本判決應於收受本判決後10日內向本院提出上訴書狀，並
應敘述具體理由。如未敘述上訴理由者，應於上訴期間屆滿後20
日內向本院補提理由書狀（均須按他造當事人之人數附繕本）「
切勿逕送上級法院」。
　　　　　　　　　　　　　　　　   　書記官  陳麗雅
中　　華　　民　　國　　96　　年　　9 　　月　　13　　日
附表一：        斯捷美實業有限公司涉嫌虛開銷售額明細表
┌─┬────────┬──────┬──────┬──────┬──────┬─────┐
│編│     買受人     │91年11~12月 │91年11~12月 │92年1~2月   │92年1~2月   │   最新   │
│號│  及其統一編號  │  銷售額    │    稅額    │   銷售額   │    稅額    │ 稅籍狀況 │
├─┼────────┼──────┼──────┼──────┼──────┼─────┤
│1 │  贊揚電機工程  │ $l,529,605 │   $76,480  │            │            │ 尚有違欠 │
│  │    有限公司    │            │            │            │            │ 暫緩註銷 │
│  │    00000000    │            │            │            │            │          │
├─┼────────┼──────┼──────┼──────┼──────┼─────┤
│2 │    震鴻工業    │ $2,500,000 │  $125,000  │            │            │ 尚有違欠 │
│  │  股份有限公司  │            │            │            │            │ 暫緩註銷 │
│  │    00000000    │            │            │            │            │          │
├─┼────────┼──────┼──────┼──────┼──────┼─────┤
│3 │   洛亞敏科技   │ $l,361,000 │   $68,050  │            │            │尚有違欠暫│
│  │  股份有限公司  │            │            │            │            │緩撤銷登記│
│  │    00000000    │            │            │            │            │          │
├─┼────────┼──────┼──────┼──────┼──────┼─────┤
│4 │  達偉國際工程  │ $12,604,380│  $630,219  │            │            │廢止(撤銷)│
│  │  顧問有限公司  │            │            │            │            │   登記   │
│  │    00000000    │            │            │            │            │          │
├─┼────────┼──────┼──────┼──────┼──────┼─────┤
│5 │   洵城營造廠   │$10,112,050 │  $505,603  │            │            │廢止(撤銷)│
│  │  股份有限公司  │            │            │            │            │   登記   │
│  │    00000000    │            │            │            │            │          │
├─┼────────┼──────┼──────┼──────┼──────┼─────┤
│6 │    雙億企業    │$13,281,020 │  $664,052  │            │            │ 擅自歇業 │
│  │  股份有限公司  │            │            │            │            │ 他遷不明 │
│  │    00000000    │            │            │            │            │          │
├─┼────────┼──────┼──────┼──────┼──────┼─────┤
│7 │    碩得科技    │ $2,331,796 │  $116,589  │            │            │  營業中  │
│  │  股份有限公司  │            │            │            │            │          │
│  │    00000000    │            │            │            │            │          │
├─┼────────┼──────┼──────┼──────┼──────┼─────┤
│8 │吉順國際生物技術│ $4,499,524 │  $224,976  │            │            │  營業中  │
│  │  股份有限公司  │            │            │            │            │          │
│  │    00000000    │            │            │            │            │          │
├─┴────────┼──────┼──────┼──────┼──────┼─────┤
│      小   計       │$48,219,375 │$2,410,969  │            │            │          │
├─┬────────┼──────┼──────┼──────┼──────┼─────┤
│9 │宏一營造有限公司│    $79,300 │    $3,965  │            │            │ 虛設行號 │
│  │    00000000    │            │            │            │            │          │
├─┼────────┼──────┼──────┼──────┼──────┼─────┤
│10│廣潔企業有限公司│            │            │$22,607,000 │ $l,130,350 │ 虛設行號 │
│  │    00000000    │            │            │            │            │          │
├─┼────────┼──────┼──────┼──────┼──────┼─────┤
│11│鏵崴企業有限公司│            │            │$14,163,520 │   $708,176 │ 虛設行號 │
│  │    00000000    │            │            │            │            │          │
├─┼────────┼──────┼──────┼──────┼──────┼─────┤
│12│雅杏企業有限公司│            │            │$15,656,220 │   $782,811 │ 虛設行號 │
│  │    00000000    │            │            │            │            │          │
├─┼────────┼──────┼──────┼──────┼──────┼─────┤
│13│鯤生實業有限公司│            │            │$20,765,200 │ $1,038,260 │ 虛設行號 │
│  │    00000000    │            │            │            │            │          │
├─┼────────┼──────┼──────┼──────┼──────┼─────┤
│14│陸財興業有限公司│            │            │$10,833,900 │   $541,695 │ 虛設行號 │
│  │    00000000    │            │            │            │            │          │
├─┼────────┼──────┼──────┼──────┼──────┼─────┤
│15│     梅寶納     │            │            │$16,614,500 │   $830,725 │ 虛設行號 │
│  │  股份有限公司  │            │            │            │            │          │
│  │    00000000    │            │            │            │            │          │
├─┼────────┼──────┼──────┼──────┼──────┼─────┤
│16│福成科技有限公司│            │            │ $5,287,000 │   $264,350 │ 虛設行號 │
│  │    00000000    │            │            │            │            │          │
├─┼────────┼──────┼──────┼──────┼──────┼─────┤
│17│勳鋐企業有限公司│            │            │ $7,772,838 │   $388,642 │ 虛設行號 │
│  │    00000000    │            │            │            │            │          │
├─┼────────┼──────┼──────┼──────┼──────┼─────┤
│18│芙蓉實業有限公司│            │            │ $9,191,000 │   $459,550 │ 虛設行號 │
│  │    00000000    │            │            │            │            │          │
├─┼────────┼──────┼──────┼──────┼──────┼─────┤
│19│祥庭實業有限公司│            │            │$21,080,600 │ $l,054,030 │ 虛設行號 │
│  │    00000000    │            │            │            │            │          │
├─┼────────┼──────┼──────┼──────┼──────┼─────┤
│20│寶鑫興業有限公司│            │            │ $l,825,500 │    $91,275 │ 虛設行號 │
│  │    00000000    │            │            │            │            │          │
├─┼────────┼──────┼──────┼──────┼──────┼─────┤
│21│黎威實業有限公司│            │            │ $20,960,950│  $1,048,049│ 虛設行號 │
│  │    00000000    │            │            │            │            │          │
├─┼────────┼──────┼──────┼──────┼──────┼─────┤
│22│泓忠企業有限公司│            │            │ $11,515,472│    $575,774│ 虛設行號 │
│  │    00000000    │            │            │            │            │          │
├─┼────────┼──────┼──────┼──────┼──────┼─────┤
│23│ 金隆盛國際貿易 │            │            │ $11,714,500│    $585,725│ 虛設行號 │
│  │    有限公司    │            │            │            │            │          │
│  │    00000000    │            │            │            │            │          │
├─┼────────┼──────┼──────┼──────┼──────┼─────┤
│24│世明興業有限公司│            │            │  $9,866,500│    $493,325│ 虛設行號 │
│  │    00000000    │            │            │            │            │          │
├─┼────────┼──────┼──────┼──────┼──────┼─────┤
│25│  嘉順國際貿易  │            │            │ $21,178,700│  $1,058,935│ 虛設行號 │
│  │    有限公司    │            │            │            │            │          │
│  │    00000000    │            │            │            │            │          │
├─┼────────┼──────┼──────┼──────┼──────┼─────┤
│26│華傑企業有限公司│            │            │ $17,858,500│    $892,925│ 虛設行號 │
│  │    00000000    │            │            │            │            │          │
├─┼────────┼──────┼──────┼──────┼──────┼─────┤
│27│至昕實業有限公司│            │            │ $30,516,356│  $1,525,819│ 虛設行號 │
│  │    00000000    │            │            │            │            │          │
├─┴────────┼──────┼──────┼──────┼──────┼─────┤
│     總    計       │ $48,298,675│  $2,414,934│$269,408,256│ $13,470,416│          │
└──────────┴──────┴──────┴──────┴──────┴─────┘
附表二：   第壹有限公司涉嫌虛開銷售額明細表
┌─┬────────┬──────┬──────┬──────┬──────┬─────┐
│編│     買受人     │91年11~12月 │91年11~12月 │92年1~2月   │92年1~2月   │   最新   │
│號│  及其統一編號  │  銷售額    │    稅額    │   銷售額   │    稅額    │ 稅籍狀況 │
├─┼────────┼──────┼──────┼──────┼──────┼─────┤
│1 │傳林營造有限公司│ $20,000,000│$1,000,000  │            │            │ 尚有違欠 │
│  │    00000000    │            │            │            │            │ 暫緩註銷 │
├─┼────────┼──────┼──────┼──────┼──────┼─────┤
│2 │   祿程工程行   │ $1,000,000 │   $50,000  │            │            │ 尚有違欠 │
│  │    00000000    │            │            │            │            │ 暫緩註銷 │
├─┼────────┼──────┼──────┼──────┼──────┼─────┤
│3 │添邦工程有限公司│ $2,856,000 │  $142,800  │            │            │廢止(撤銷)│
│  │    00000000    │            │            │            │            │   登記   │
├─┼────────┼──────┼──────┼──────┼──────┼─────┤
│4 │鼎福營造有限公司│ $7,500,100 │  $375,005  │            │            │  營業中  │
│  │    00000000    │            │            │            │            │          │
├─┼────────┼──────┼──────┼──────┼──────┼─────┤
│5 │  鑫埕有限公司  │    $80,250 │    $4,013  │            │            │  營業中  │
│  │    00000000    │            │            │            │            │          │
├─┼────────┼──────┼──────┼──────┼──────┼─────┤
│6 │金能實業有限公司│   $232,050 │   $1l,603  │            │            │  營業中  │
│  │    00000000    │            │            │            │            │          │
├─┼────────┼──────┼──────┼──────┼──────┼─────┤
│7 │燿煒實業有限公司│ $l,l97,300 │   $59,865  │            │            │  營業中  │
│  │    00000000    │            │            │            │            │          │
├─┼────────┼──────┼──────┼──────┼──────┼─────┤
│8 │     格來得     │ $1,296,537 │   $64,827  │            │            │  營業中  │
│  │  股份有限公司  │            │            │            │            │          │
│  │    00000000    │            │            │            │            │          │
├─┼────────┼──────┼──────┼──────┼──────┼─────┤
│9 │  東鋒金屬工程  │   $500,500 │   $25,025  │            │            │  營業中  │
│  │  股份有限公司  │            │            │            │            │          │
│  │    00000000    │            │            │            │            │          │
├─┼────────┼──────┼──────┼──────┼──────┼─────┤
│10│長江廣告有限公司│   $728,400 │   $36,420  │            │            │  營業中  │
│  │    00000000    │            │            │            │            │          │
├─┼────────┼──────┼──────┼──────┼──────┼─────┤
│11│   三邑工程行   │ $l,500,050 │   $75,003  │            │            │  營業中  │
│  │    00000000    │            │            │            │            │          │
├─┴────────┼──────┼──────┼──────┼──────┼─────┤
│    小      計      │$36,891,187 │$1,844,561  │            │            │          │
├─┬────────┼──────┼──────┼──────┼──────┼─────┤
│12│沂峰實業有限公司│ $7,223,521 │  $361,176  │            │            │ 虛設行號 │
│  │    00000000    │            │            │            │            │          │
├─┼────────┼──────┼──────┼──────┼──────┼─────┤
│13│韋林實業有限公司│$15,501,243 │  $775,065  │            │            │ 虛設行號 │
│  │    00000000    │            │            │            │            │          │
├─┼────────┼──────┼──────┼──────┼──────┼─────┤
│14│禾煒實業有限公司│ $1,313,800 │   $65,690  │            │            │ 虛設行號 │
│  │    00000000    │            │            │            │            │          │
├─┼────────┼──────┼──────┼──────┼──────┼─────┤
│15│華山營造有限公司│$10,062,260 │  $503,113  │            │            │ 虛設行號 │
│  │    00000000    │            │            │            │            │          │
├─┼────────┼──────┼──────┼──────┼──────┼─────┤
│16│東昇建業有限公司│ $2,300,000 │  $115,000  │            │            │ 虛設行號 │
│  │    00000000    │            │            │            │            │          │
├─┼────────┼──────┼──────┼──────┼──────┼─────┤
│17│廣潔企業有限公司│            │            │$22,961,200 │ $1,148,060 │ 虛設行號 │
│  │    00000000    │            │            │            │            │          │
├─┼────────┼──────┼──────┼──────┼──────┼─────┤
│18│鏵崴企業有限公司│            │            │$13,954,620 │   $697,732 │ 虛設行號 │
│  │    00000000    │            │            │            │            │          │
├─┼────────┼──────┼──────┼──────┼──────┼─────┤
│19│雅杏企業有限公司│            │            │$15,164,920 │   $758,246 │ 虛設行號 │
│  │    00000000    │            │            │            │            │          │
├─┼────────┼──────┼──────┼──────┼──────┼─────┤
│20│鯤生實業有限公司│            │            │$19,806,300 │   $990,315 │ 虛設行號 │
│  │    00000000    │            │            │            │            │          │
├─┼────────┼──────┼──────┼──────┼──────┼─────┤
│21│陸財興業有限公司│            │            │ $8,219,200 │   $410,960 │ 虛設行號 │
│  │    00000000    │            │            │            │            │          │
├─┼────────┼──────┼──────┼──────┼──────┼─────┤
│22│     梅寶納     │            │            │$15,907,500 │   $795,375 │ 虛設行號 │
│  │  股份有限公司  │            │            │            │            │          │
│  │    00000000    │            │            │            │            │          │
├─┼────────┼──────┼──────┼──────┼──────┼─────┤
│23│福成科技有限公司│            │            │ $5,380,000 │   $269,000 │ 虛設行號 │
│  │    00000000    │            │            │            │            │          │
├─┼────────┼──────┼──────┼──────┼──────┼─────┤
│24│勳鋐企業有限公司│            │            │ $5,730,834 │   $286,542 │ 虛設行號 │
│  │    00000000    │            │            │            │            │          │
├─┼────────┼──────┼──────┼──────┼──────┼─────┤
│25│芙蓉實業有限公司│            │            │ $8,130,500 │   $406,525 │ 虛設行號 │
│  │    00000000    │            │            │            │            │          │
├─┼────────┼──────┼──────┼──────┼──────┼─────┤
│26│祥庭實業有限公司│            │            │$15,846,400 │   $792,320 │ 虛設行號 │
│  │    00000000    │            │            │            │            │          │
├─┼────────┼──────┼──────┼──────┼──────┼─────┤
│27│寶鑫興業有限公司│            │            │ $3,198,743 │   $159,937 │ 虛設行號 │
│  │    00000000    │            │            │            │            │          │
├─┼────────┼──────┼──────┼──────┼──────┼─────┤
│28│黎威實業有限公司│            │            │$23,463,750 │ $1,173,189 │ 虛設行號 │
│  │    00000000    │            │            │            │            │          │
├─┼────────┼──────┼──────┼──────┼──────┼─────┤
│29│泓忠企業有限公司│            │            │$13,085,560 │   $654,278 │ 虛設行號 │
│  │    00000000    │            │            │            │            │          │
├─┼────────┼──────┼──────┼──────┼──────┼─────┤
│30│ 金隆盛國際貿易 │            │            │$14,296,000 │   $714,800 │ 虛設行號 │
│  │    有限公司    │            │            │            │            │          │
│  │    00000000    │            │            │            │            │          │
├─┼────────┼──────┼──────┼──────┼──────┼─────┤
│31│世明興業有限公司│            │            │$11,611,600 │   $580,580 │ 虛設行號 │
│  │    00000000    │            │            │            │            │          │
├─┼────────┼──────┼──────┼──────┼──────┼─────┤
│32│  嘉順國際貿易  │            │            │$20,862,600 │ $1,043,130 │ 虛設行號 │
│  │    有限公司    │            │            │            │            │          │
│  │    00000000    │            │            │            │            │          │
├─┼────────┼──────┼──────┼──────┼──────┼─────┤
│33│華傑企業有限公司│            │            │$17,858,500 │   $892,925 │ 虛設行號 │
│  │    00000000    │            │            │            │            │          │
├─┼────────┼──────┼──────┼──────┼──────┼─────┤
│34│至昕實業有限公司│            │            │$31,157,710 │ $1,557,886 │ 虛設行號 │
│  │    00000000    │            │            │            │            │          │
├─┴────────┼──────┼──────┼──────┼──────┼─────┤
│     總    計       │$73,292,011 │$3,664,605  │$266,635,937│$13,331,800 │          │
└──────────┴──────┴──────┴──────┴──────┴─────┘
附表三：
丁○○、斯捷美公司、甲○○、第壹公司退票明細表
┌──┬─────┬─────┬─────┬─────┬─────┬─────┐
│項目│帳戶      │銀行      │帳號      │退票金額  │拒絕往來日│退票支票數│
├──┼─────┼─────┼─────┼─────┼─────┼─────┤
│ 1  │丁○○    │中華銀行三│000000000 │2,481,500 │2003.3.12 │    21    │
│    │          │民分行    │          │          │          │          │
├──┼─────┼─────┼─────┼─────┼─────┼─────┤
│ 2  │丁○○    │彰化銀行三│00000000  │2,783,900 │2003.3.7  │    13    │
│    │          │民分行    │          │          │          │          │
├──┼─────┼─────┼─────┼─────┼─────┼─────┤
│ 3  │斯捷美公司│台灣中小企│26346     │49,042,475│2003.3.6  │    283   │
│    │（負責人戴│銀東台南分│          │          │          │          │
│    │佑哲）    │行        │          │          │          │          │
├──┼─────┼─────┼─────┼─────┼─────┼─────┤
│ 4  │甲○○    │中華銀行台│000000000 │22,619,735│2003.4.25 │    136   │
│    │          │南分行    │          │          │          │          │
├──┼─────┼─────┼─────┼─────┼─────┼─────┤
│ 5  │甲○○    │台灣中小企│000000000 │112,100   │          │    1     │
│    │          │銀成功分行│          │          │          │          │
├──┼─────┼─────┼─────┼─────┼─────┼─────┤
│ 6  │甲○○    │合作金庫成│000000000 │6,381,710 │          │    38    │
│    │          │功分庫    │          │          │          │          │
├──┼─────┼─────┼─────┼─────┼─────┼─────┤
│ 7  │甲○○    │彰化銀行東│000000000 │12,627,660│          │    87    │
│    │          │台南分行  │          │          │          │          │
├──┼─────┼─────┼─────┼─────┼─────┼─────┤
│ 8  │第壹公司（│台南中小企│000000000 │26,951,997│          │    135   │
│    │負責人方忠│銀府城分行│          │          │          │          │
│    │富）      │          │          │          │          │          │
├──┼─────┼─────┼─────┼─────┼─────┼─────┤
│ 9  │第壹公司  │安泰銀行台│000000000 │3,762,886 │          │    31    │
│    │          │南分分行  │          │          │          │          │
├──┼─────┼─────┼─────┼─────┼─────┼─────┤
│ 10 │第壹公司  │高新銀行台│000000000 │7,492,100 │2003.5.2  │    49    │
│    │          │南分行    │          │          │          │          │
└──┴─────┴─────┴─────┴─────┴─────┴─────┘
附錄本案論罪科刑法條：
稅捐稽徵法第43條
教唆或幫助犯第41條或第42條之罪者，處3年以下有期徒刑、拘
役或科新台幣6萬元以下罰金。
稅務人員、執行業務之律師、會計師或其他合法代理人犯前項之
罪者，加重其刑至二分之一。
稅務稽徵人員違反第33條規定者，除觸犯刑法者移送法辦外，處
1萬元以上5萬元以下罰鍰。
商業會計法第71條
商業負責人、主辦及經辦會計人員或依法受託代他人處理會計事
務之人員有左列情事之一者，處5年以下有期徒刑、拘役或科或
併科新台幣15萬元以下罰金：
一  以明知為不實之事項，而填製會計憑證或記入帳冊者。
二  故意使應保存之會計憑證、帳簿報表滅失毀損者。
三  意圖不法之利益而偽造、變造會計憑證、帳簿報表內容或撕
    毀其頁數者。
四  故意遺漏會計事項不為記錄，致使財務報表發生不實之結果
    者。
五  其他利用不正當方法，致使會計事項或財務報表發生不實之
    結果者。
刑法第215條
從事業務之人，明知為不實之事項，而登載於其業務上作成之文
書，足以生損害於公眾或他人者，處3年以下有期徒刑、拘役或
500元以下罰金。
刑法第216條
行使第210條至第215條之文書者，依偽造、變造文書或登載不實
事項或使登載不實事項之規定處斷。
